【裁判字號】    97,審訴,2284
【裁判日期】    970718
【裁判案由】    毒品危害防制條例
【裁判全文】
臺灣高雄地方法院刑事判決            97年度審訴字第2284號
公  訴  人  臺灣高雄地方法院檢察署檢察官
被      告  乙○○
指定辯護人  本院公設辯護人黃文德
上列被告因毒品危害防制條例案件，經檢察官提起公訴（97年度
毒偵字第4077號），本院合議庭裁定由受命法官獨任依協商程序
審理，判決如下：
    主  文
乙○○施用第一級毒品，累犯，處有期徒刑玖月；又施用第二級
毒品，累犯，處有期徒刑肆月。應執行有期徒刑拾壹月。
    事實及理由
一、本件犯罪事實及證據，除證據部分補充「被告乙○○於本院
    審理中之自白」外，餘均引用檢察官起訴書之記載，如附件
    。
二、本件被告業已認罪，並經辯護人協助下與檢察官於審判外達
    成協商之合意，渠等合意內容為：被告願受科刑範圍如主文
    所載。經核被告所為，係犯毒品危害防制條例第10條第1 項
    之施用第一級毒品罪，及同條第2 項之施用第二級毒品罪，
    且上開協商合意內容，並無刑事訴訟法第455 條之4 第1 項
    所列不得認罪協商之情形，本件既經檢察官聲請改依協商程
    序而為判決，本院爰不經言詞辯論，於協商合意範圍內為協
    商判決。
三、應適用之法條：刑事訴訟法第455 條之4 第2 項、第455 條
    之8 、第454 條第2 項，毒品危害防制條例第10條第1 項、
    第2 項，刑法第11條前段、第47條第1 項、第51條第5 款。
四、本判決除有刑事訴訟法第455 條之4 第1 項第1 款、第2 款
    、第4 款、第6 款、第7 款所定情形之一，或違反同條第2
    項規定者外，不得上訴。
本案經檢察官鄭益雄到庭執行職務。
中    華    民    國    97    年    7     月    18    日
                  刑事第七庭    法  官  陳君杰
以上正本證明與原本無異。
如不服本判決，應於判決送達後10日內，向本院提出上訴狀。
中    華    民    國    97    年    7     月    18    日
                                書記官  李承悌
附錄本判決論罪科刑法條全文：
毒品危害防制條例第10條
施用第一級毒品者，處6 月以上5 年以下有期徒刑。
施用第二級毒品者，處3年以下有期徒刑。
附件：
臺灣高雄地方法院檢察署檢察官起訴書
                                    97年度毒偵字第4077號
    被      告  乙○○  男  33歲（民國○○年○○月○○日生）
                        住高雄縣仁武鄉○○村○○路207號
                        國民身分證統一編號：Ｚ000000000號
上列被告因違反毒品危害防制條例案件，已經偵查終結，認應提
起公訴，茲將犯罪事實及證據並所犯法條分敘如下：
    犯罪事實
一、乙○○前因施用毒品案件，經臺灣高雄地方法院以87年度毒
    聲字第2592號裁定送觀察、勒戒後，認無繼續施用毒品之傾
    向，於87年11月5 日觀察、勒戒執行完畢釋放，經本署檢察
    署檢察官以87年度偵字第18699 號不起訴處分確定；再因施
    用毒品案件，經臺灣高雄地方法院以88年度毒聲字第3583號
    裁定送觀察、勒戒，因有繼續施用毒品傾向，經該院先後以
    88年度毒聲字第4021號令入戒治處所施以強制戒治、88年度
    毒聲字第7834號裁定停止戒治及89年度毒聲字第370 號裁定
    撤銷停止戒治，再令入戒治處所施以強制戒治，而於90年1
    月5 日強制戒治執行完畢釋放，上開案件並經臺灣高雄地方
    法院以90年度鳳簡字第289 號判處有期徒刑4 月確定；又於
    91年間再因施用第一級毒品及第二級毒品案件，先後經臺灣
    高雄地方法院以91年度毒聲字第2782號裁定令入戒治處所施
    以強制戒治、以92年度毒聲字第1170號裁定停止戒治所餘期
    間付保護管束，嗣經撤銷停止戒治，再令入戒治處所施以強
    制戒治，於92年9 月16日強制戒治執行完畢釋放，而該施用
    毒品案件並經臺灣高雄地方法院以93年度訴字第1036號分別
    判處有期徒刑7 月、3 月，應執行有期徒刑9 月確定，於94
    年1 月14日入監執行，於94年9 月10日縮刑期滿執行完畢。
    又因施用毒品罪，先後經臺灣高雄地方法院95年度訴字第10
    50號、3525號各判處應執行有期徒刑1 年2 月及1 年確定，
    嗣經減刑後於96年12月20日執行完畢，詎其仍不知悔改，基
    於施用第一級毒品海洛因、第二級毒品甲基安非他命之犯意
    ，於97年4 月2 日上午，在高雄縣仁武鄉○○村○○路207
    號其住處施用第一級毒品海洛因1 次；於97年4 月1 日上午
    ，在其上址住處，施用第二級毒品甲基安非他命1 次。嗣於
    97年4 月2 日16時30分許，在高雄縣仁武鄉○○村○○路與
    文南街口處經警盤查後，經警攜回警局調查並得其同意採尿
    送驗，呈甲基安非他命及嗎啡陽性反應而查悉上情。
二、案經高雄縣政府警察局仁武分局報告偵辦。
    證據並所犯法條
一、證據方法及待證事實：
┌──┬─────────────┬─────────────┐
│編號│ 證據方法                 │待證事實                  │
├──┼─────────────┼─────────────┤
│1   │被告本署偵查中之供述      │被告有於上開時地施用第一、│
│    │                          │二級毒品之事實            │
├──┼─────────────┼─────────────┤
│2   │台灣檢驗科技股份有限公司出│被告確有施用第一、二級毒品│
│    │具之濫用藥物尿液檢驗報告書│之事實，被告自白與事實相符│
│    │1 紙                      │。                        │
├──┼─────────────┼─────────────┤
│3   │本署刑案資料查註紀錄表、臺│被告係強制戒治執畢釋放後│
│    │灣高雄地方法院95年度訴字第│  ，五年內再犯施用毒品罪嫌│
│    │3525號判決書各1 份        │  。                      │
│    │                          │被告本件犯行為累犯。    │
└──┴─────────────┴─────────────┘
二、核被告所為，係違犯毒品危害防制條例第10 條第1 項、第2
    項之罪嫌，請論以累犯。
三、依刑事訴訟法第251 條第1 項提起公訴。
    此  致
臺灣高雄地方法院
中    華    民    國    97    年    5     月    31    日
                              檢  察  官  甲  ○  ○
上正本證明與原本無異
中    華    民    國    97    年    6     月    3     日
                              書  記  官  王  宏  正
附錄本案所犯法條全文：
毒品危害防制條例第10條：
施用第一級毒品者，處6 月以上5 年以下有期徒刑。
施用第二級毒品者，處3 年以下有期徒刑。


司法院資訊處製作；財團法人民間司法改革基金會備份。
